臺灣臺北地方法院刑事判決
111年度訴字第970號
公  訴  人  臺灣臺北地方檢察署檢察官
被      告  楊振  




選任辯護人  諶亦蕙律師
            李菁琪律師
            蕭萬宏律師                    
上列被告因違反毒品危害防制條例案件，經檢察官提起公訴（11
1年度偵字第23387、28350號），本院判決如下：
    主  文
楊振犯如附表編號1至22「罪名及宣告刑」欄所示之罪，各處如
附表編號1至22「罪名及宣告刑」欄所示之宣告刑。應執行有期
徒刑參年拾月。
扣案之犯罪所得新臺幣拾柒萬零陸佰伍拾元沒收。
    事  實
一、楊振明知大麻為毒品危害防制條例第2條第2項第2款所列管
    之第二級毒品不得販賣，竟意圖營利，基於販賣毒品之犯意
    ，分別於附表「交易方式及地點」欄及「匯款／現金交付時
    間」欄所示時間、地點、方式，以附表「交易金額」欄所示
    價格，販賣附表「交易之毒品種類及重量」欄所示數量之毒
    品與如附表「交易對象」欄所示之人。嗣楊振於民國110年5
    月5日晚間11時40分許與賴柏廷(所涉毒品案件，由檢察官另
    案偵辦)交易時，為警方攔檢，因賴柏廷供出上游而為警循線
    查獲，始查悉上情。
二、案經臺北市政府警察局大安分局報告臺灣臺北地方檢察署（
    下稱臺北地檢署）檢察官偵查起訴。
    理  由
壹、程序部分
一、「被告以外之人於審判外之言詞或書面陳述，除法律有規定
    者外，不得作為證據」；又「被告以外之人於審判外之陳述
    ，雖不符同法第159條之1至第159條之4之規定，而經當事人
    於審判程序同意作為證據，法院審酌該言詞陳述或書面陳述
    作成時之情況，認為適當者，亦得為證據；而當事人、代理
    人或辯護人於法院調查證據時，知有第159條第1項不得為證
    據之情形，而未於言詞辯論終結前聲明異議者，視為有前項
    之同意」，刑事訴訟法第159條第1項、第159條之5分別定有
    明文。查本件當事人就本判決所引用審判外之言詞或書面陳
    述之證據能力，於本院審判期日中均未爭執，且迄至言詞辯
    論終結前亦未聲明異議，本院審酌該等具有傳聞證據性質之
    證據，其取得過程並無瑕疵或任何不適當之情況，應無不宜
    作為證據之情事，認以之作為本案之證據，應屬適當，依刑
    事訴訟法第159條之5之規定，自得作為證據。
二、本案其餘認定犯罪事實之非供述證據，查無違反法定程序取
    得之情，依刑事訴訟法第158條之4反面解釋，亦具證據能力
    。　　
貳、實體部分
一、認定犯罪事實所憑之證據及理由
　㈠據被告楊振就上開犯罪事實於偵訊、本院審理時坦承不諱（
    見臺北地檢署111年度偵字第23387號卷，下稱第23387號偵
    查卷，第521至527頁；本院111年度訴字第970號卷，下稱訴
    字卷，第143至144頁），核與附表「交易對象」欄所示之人
    之證述相符（詳見附表各編號「證據出處」欄），並有相關
    事證（詳見附表各編號「證據出處」欄）等件在卷可佐，足
    認被告上開任意性之自白，核與事實相符，堪予採憑。　
　㈡販賣毒品之所謂販賣行為，係行為人基於營利之目的，而販
    入或賣出毒品而言。販賣毒品者，其主觀上須有營利之意圖
    ，且客觀上有販賣之行為即足構成，至於實際上是否已經獲
    利則非所問。即於有償讓與他人之初，係基於營利之意思，
    並著手實施，而因故無法高於購入之原價出售，最後不得不
    以原價或低於原價讓與他人時，仍屬販賣行為。必始終無營
    利之意思，縱以原價或低於原價有償讓與他人，方難謂為販
    賣行為，而僅以轉讓罪論處（最高法院106 年度台上字第86
    5號、105年度台上字第1684號判決參照）。次按販賣毒品係
    違法行為，亦無公定價格，可任意分裝增減份量及純度，且
    每次買賣之價格、數量，亦隨時依雙方之關係深淺、資力、
    需求量、對行情之認知、來源是否充裕、查緝是否嚴緊、購
    買者被查獲時供出來源之可能風險評估等因素，而異其標準
    ，故常機動調整，非可一概而論。從而，販賣之利得，除非
    經行為人詳細供出其販賣毒品之進價及售價，且數量俱臻明
    確外，實難察得其具體得利之實情；然販賣者從價差或量差
    中牟利，方式雖異，惟其販賣之目的在於意圖營利則屬同一
    。是舉凡有償交易，除足以反證其確係另基於某種非圖利本
    意之關係外，尚難祇因無法查悉其精確之販入價格，作為是
    否高價賣出之比較，即謂其無營利之意思而阻卻販賣犯行之
    追訴。再者，毒品之價格不低，取得不易，苟無利可圖，應
    無甘冒被查緝法辦之風險，平白無端轉讓他人，而有從中賺
    取價差或量差以牟利之意圖（最高法院106年度台上字第122
    9號、105年度台上字第2185號、105年度台上字第738號判決
    均同此見解）。查被告如附表編號1至22所示各次販賣第二
    級毒品之過程中，確有向如附表「交易對象」欄所示之人收
    取金錢並交付毒品，已如前述，且被告於本院準備程序時陳
    稱：交易對象基本上會匯款給我，然後我和上游拿毒品，一
    次量多會比較便宜，多的那些我就自己拿來施用（見本院訴
    字卷第57頁），顯見被告係一次以較便宜之價格向上游購買
    大量毒品，再轉售予賴柏廷等人，藉此從中賺取價差或量差
    ，而有牟利之意圖甚明。
　㈢綜上所述，本案事證明確，被告犯行均堪認定，均應依法論
    科。 
二、論罪科刑
  ㈠論罪部分
　　⒈核被告就附表編號1至22部分所為，均係犯毒品危害防制條
      例第4條第2項之販賣第二級毒品罪。而其販賣第二級毒品
      前持有第二級毒品之低度行為，為販賣第二級毒品之高度
      行為所吸收，不另論罪。
　　⒉被告上開22次販賣第二級毒品罪間，犯意各別，行為互殊
      ，應分論併罰。　
　㈡刑之減輕部分　
　　⒈關於毒品危害防制條例第17條第2項減刑規定之適用：
　　　犯第4條至第8條之罪於偵查及歷次審判中均自白者，減輕
      其刑，毒品危害防制條例第17條第2項定有明文。又毒品
      危害防制條例第17條第2項規定，係為鼓勵是類犯罪行為
      人自白、悔過，並期訴訟經濟、節約司法資源而設。一般
      而言，固須於偵查及審判中皆行自白，始有適用，缺一不
      可。但所謂「自白」，係指被告承認自己全部或主要犯罪
      事實之謂。其承認犯罪事實之方式，並不以出於主動為必
      要，即或經由偵、審機關之推究訊問而被動承認，亦屬自
      白。此與「自首」須於尚未發覺犯人之前，主動向有偵查
      犯罪權限之公務員或機關陳述其犯罪事實，進而接受裁判
      者不同（最高法院100年度台上字第3692號判決意旨參照
      ）。經查，被告於偵查中已坦承其本件22次販賣第二級毒
      品（見第23387號偵查卷第521至527頁），經檢察官提起
      公訴後，復於本院準備程序及審理時，就其前揭犯行亦皆
      坦承不諱（見本院訴字卷第56頁、第143至144頁），是就
      附表編號1至22部分，均應適用毒品危害防制條例第17條
      第2項規定予以減刑。　　　
　　⒉關於刑法第59條減刑規定之適用：
　　　⑴刑法第59條規定犯罪之情狀可憫恕者，得酌量減輕其刑
        ，其所謂「犯罪之情狀」，與同法第57條規定科刑應審
        酌之一切情狀，並非有截然不同之領域，於裁判上酌減
        其刑時，應就犯罪之一切情狀，予以全盤考量，審酌其
        犯罪有無可憫恕之事由（即有無特殊之原因與環境，在
        客觀上足以引起一般同情，以及宣告法定低度刑，是否
        猶嫌過重等等），以為判斷（最高法院95年度台上字第
        6157號判決參照）。而販賣第二級毒品罪，其法定刑為
        「無期徒刑或10年以上有期徒刑，得併科新臺幣1,500
        萬元以下罰金」，然同為販賣第二級毒品之人，其原因
        動機不一，犯罪情節未必盡同，或有大盤毒梟者，亦有
        中、小盤之分，甚或僅止於吸毒者友儕間為求互通有無
        之有償轉讓者亦有之，其販賣行為所造成危害社會之程
        度自屬有異，法律科處此類犯罪，所設之法定最低本刑
        相同，不可謂不重。於此情形，倘依其情狀處以有期徒
        刑，即足以懲儆，並可達防衛社會之目的者，自非不可
        依客觀之犯行與主觀之惡性二者加以考量其情狀，是否
        有可憫恕之處，適用刑法第59條之規定酌量減輕其刑，
        期使個案裁判之量刑，能斟酌至當，符合比例原則。
      ⑵查被告販賣第二級毒品大麻，固助長毒品流通，戕害國
        人健康，應予非難，然衡酌被告係因長期失眠、有焦慮
        適應障礙的情形，此有木柵身心診所及林威廷身心精神
        科診所之病歷相關資料在卷可參（見本院訴字卷第111
        至123頁），為穩定工作狀態而接觸大麻，並非單純因
        為成癮而耽溺於毒品，被告轉賣之動機亦非單純為牟利
        ，而係夥同友人一起購買；再衡酌被告從事樂團鍵盤手
        的工作，有正當職業等情，足認被告並非以販賣第二級
        毒品維生，與大量散播毒品之大盤、中盤毒販相較，其
        間顯然有別，被告所為犯行之犯罪情節尚非至重，惡性
        亦非重大，不無情輕法重而尚堪憫恕之情形，認其依毒
        品危害防制條例第17條第2項之規定減輕其刑後，縱科
        以最輕本刑「5年以上有期徒刑」，猶嫌過重，爰依刑
        法第59條之規定酌減其刑。　　　
　　⒊綜上，被告就附表編號1至22部分，同時有毒品危害防制條
      例第17條第2項及刑法第59條減輕其刑規定之適用，均應
      依刑法第70條之規定，遞減輕之。　
  ㈢科刑部分
　　⒈爰以行為人之責任為基礎，審酌被告長期染有毒癮，且深
      知毒品戕害國民身心健康及社會秩序甚鉅，卻將毒品散布
      或幫助散布予他人，所為非但漠視法令禁制，更造成毒品
      之擴散流通，且一經染毒極易成癮，對於社會治安影響非
      淺，所為實屬不該，惟其犯後始終坦認犯行，兼衡被告所
      為22次販賣第二級毒品之犯行，販賣對象僅係其朋友4人
      ，獲得價金共計新臺幣（下同）17萬650元，相較諸中大
      盤之毒梟，情節及惡性均屬非重大，兼衡被告自陳大學肄
      業之智識程度、入監服刑前從事音樂相關工作，並經常協
      助校園音樂社團舉行成果發表，且有定期捐款之善舉，不
      需要扶養家人之生活情況（見本院訴字卷第71至91頁、第
      145頁、第189至207頁），暨其犯罪動機、目的、手段、
      獲利情形，及被告、辯護人、檢察官對量刑之意見等一切
      情狀，分別量處如附表編號1至22「罪名及宣告刑」欄所
      示之刑，以示懲儆。
    ⒉執行刑之酌定，應視行為人所犯數罪之犯罪類型而定，倘
      行為人所犯數罪屬相同之犯罪類型者（如複數竊盜、施用
      或販賣毒品等），於併合處罰時，其責任非難重複之程度
      較高，自應酌定較低之應執行刑；然行為人所犯數罪雖屬
      相同之犯罪類型，但所侵犯者為具有不可替代性、不可回
      復性之個人法益（如殺人、妨害性自主），於併合處罰時
      ，其責任非難重複之程度則較低，而可酌定較高之應執行
      刑；另行為人所犯數罪非惟犯罪類型相同，且其行為態樣
      、手段、動機均相似者，於併合處罰時其責任非難重複之
      程度更高，更應酌定較低之應執行刑；反之，行為人所犯
      數罪各屬不同之犯罪類型者，於併合處罰時其責任非難重
      複之程度最低，當可酌定較高之應執行刑。本院審酌被告
      所犯22次販賣第二級毒品罪，其販賣對象4人，被告各次
      犯行之時間相近，手法亦相接近，如以實質累加之方式定
      應執行刑，處罰之刑度顯將超過其行為之不法內涵，而違
      反罪責原則。是本院就上開所示之整體犯罪，予以評價被
      告之人格特性與犯罪傾向、犯罪手段及情節、數罪對法益
      侵害之加重效應、各罪宣告刑總和上限及各刑中最長期者
      ，並考量被告未來復歸社會之可能性，依多數犯罪責任遞
      減原則，定如主文所示之應執行刑。 　
三、沒收
　㈠按犯罪所得，屬於犯罪行為人者，沒收之，刑法第38條之1第
    1項前段定有明文。查被告因本案22次販賣第二級毒品大麻
    而獲得之價金共計17萬650元，被告於經查獲後已主動繳扣
    上開犯罪所得，有臺北地檢署查扣案件犯罪所得查扣清冊在
    卷可參（見臺北地檢署111年度查扣字第2488號卷第5頁），
    該等扣案犯罪所得，應依上開規定，宣告沒收。
  ㈡另扣案iphone 11 Pro手機1支（門號0000000000，含SIM卡1
    張），雖為被告所有，然非本案犯罪所用之物，業據被告陳
    述在卷（見本院訴字卷第144頁），爰不予沒收，併此敘明
    　　　
據上論斷，依刑事訴訟法第299條第1項前段，毒品危害防制條例
第4條第2項、第17條第2項，刑法第11條、第59條、第51條第5項
、第38條之1第1項前段，判決如主文。
本案經檢察官林婉儀提起公訴，檢察官楊舒雯到庭執行職務。　
中　　華　　民　　國　 111　　年　　11　　月　　30　　日
　　　　　　　　　刑事第十四庭  審判長法　官  歐陽儀
　　　　　　　　　                    法  官  吳明蒼
　　　　　　　　　                    法  官　趙書郁
上正本證明與原本無異。
如不服本判決應於收受送達後20日內向本院提出上訴書狀，並應
敘述具體理由；其未敘述上訴理由者，應於上訴期間屆滿後20日
內向本院補提理由書（均須按他造當事人之人數附繕本）「切勿
逕送上級法院」。因疫情而遲誤不變期間，得向法院聲請回復原
狀。
                                      書記官  劉珈妤
中　　華　　民　　國　　111 　年　　12　　月　　1 　　日
附表
編號 交易對象 交易方式及地點 匯款／現金交付時間 交易之毒品種類及重量 交易金額（新臺幣） 證據出處 罪名及宣告刑 1 賴柏廷 楊振透過「Wickr Me」通訊軟體以暱稱「gg3be0」與賴柏廷（帳號：madao2020）聯絡談妥大麻毒品交易之數量及金額，賴柏廷則先於右列時間匯款至楊振指定中國信託商業銀行金融帳戶內，復於匯款後2日內，於楊振住居所（臺北市○○區○○路000○0號）碰面完成毒品交易。 110年1月10日15時46分許 大麻：10公克 19,200元 1.證人賴柏廷於警詢及偵查中之證述（見111偵23387卷第411至418、427至432頁） 2.中國信託商業銀行股份有限公司110年5月12日中信銀字第110224839123014號函所附銀行帳號000000000000號帳戶（戶名：楊振）之客戶基本資料及存款交易明細（見111偵23387卷第161至163、204頁） 3.彰化商業銀行股份有限公司作業處110年6月17日彰作管字第11020005396號函所附銀行帳號00000000000000號帳戶（戶名：賴柏廷）之客戶基本資料及存款交易查詢表（見111偵23387卷第227至229、250頁） 楊振販賣第二級毒品，處有期徒刑貳年柒月。 2 賴柏廷  110年2月3日17時31分許 大麻：10公克 16,200元 1.證人賴柏廷於警詢及偵查中之證述（見111偵23387卷第411至418、427至432頁） 2.中國信託商業銀行股份有限公司110年5月12日中信銀字第110224839123014號函所附銀行帳號000000000000號帳戶（戶名：楊振）之客戶基本資料及存款交易明細（見111偵23387卷第161至163、205頁） 楊振販賣第二級毒品，處有期徒刑貳年柒月。 3 賴柏廷  110年2月19日22時17分許 大麻：15公克 24,750元 1.證人賴柏廷於警詢及偵查中之證述（見111偵23387卷第411至418、427至432頁） 2.中國信託商業銀行股份有限公司110年5月12日中信銀字第110224839123014號函所附銀行帳號000000000000號帳戶（戶名：楊振）之客戶基本資料及存款交易明細（見111偵23387卷第161至163、207頁） 3.彰化商業銀行股份有限公司作業處110年6月17日彰作管字第11020005396號函所附銀行帳號00000000000000號帳戶（戶名：賴柏廷）之客戶基本資料及存款交易查詢表（見111偵23387卷第227至229、253頁） 楊振販賣第二級毒品，處有期徒刑貳年捌月。 4 賴柏廷  110年3月9日22時51分許 大麻：10公克 15,100元 1.證人賴柏廷於警詢及偵查中之證述（見111偵23387卷第411至418、427至432頁） 2.中國信託商業銀行股份有限公司110年5月12日中信銀字第110224839123014號函所附銀行帳號000000000000號帳戶（戶名：楊振）之客戶基本資料及存款交易明細（見111偵23387卷第161至163、208頁） 3.彰化商業銀行股份有限公司作業處110年6月17日彰作管字第11020005396號函所附銀行帳號00000000000000號帳戶（戶名：賴柏廷）之客戶基本資料及存款交易查詢表（見111偵23387卷第227至229、254頁） 楊振販賣第二級毒品，處有期徒刑貳年柒月。 5 賴柏廷  110年3月23日22時03分許 大麻：5公克 8,000元 1.證人賴柏廷於警詢及偵查中之證述（見111偵23387卷第411至418、427至432頁） 2.中國信託商業銀行股份有限公司110年5月12日中信銀字第110224839123014號函所附銀行帳號000000000000號帳戶（戶名：楊振）之客戶基本資料及存款交易明細（見111偵23387卷第161至163、209頁） 3.彰化商業銀行股份有限公司作業處110年6月17日彰作管字第11020005396號函所附銀行帳號00000000000000號帳戶（戶名：賴柏廷）之客戶基本資料及存款交易查詢表（見111偵23387卷第227至229、255頁） 楊振販賣第二級毒品，處有期徒刑貳年陸月。 6 賴柏廷  110年3月31日02時58分許及同日14時17分許 大麻：15公克 21,000元 1.證人賴柏廷於警詢及偵查中之證述（見111偵23387卷第411至418、427至432頁） 2.中國信託商業銀行股份有限公司110年5月12日中信銀字第110224839123014號函所附銀行帳號000000000000號帳戶（戶名：楊振）之客戶基本資料及存款交易明細（見111偵23387卷第161至163、209頁） 3.彰化商業銀行股份有限公司作業處110年6月17日彰作管字第11020005396號函所附銀行帳號00000000000000號帳戶（戶名：賴柏廷）之客戶基本資料及存款交易查詢表（見111偵23387卷第227至229、255頁） 楊振販賣第二級毒品，處有期徒刑貳年捌月。 7 吳祥溢 楊振透過「Wickr Me」通訊軟體以暱稱「gg3be0」與吳祥溢（帳號：elbowow）聯絡談妥大麻毒品交易之數量及金額，吳祥溢則先於右列時間匯款至楊振指定中國信託商業銀行金融帳戶內，復於匯款後2日內，於楊振住居所（臺北市○○區○○路000○0號）碰面完成毒品交易。 110年1月4日20時31分許 大麻：2公克 3,600元 1.證人吳祥溢於警詢及偵查中之證述（見111偵23387卷第331至338、347至353頁） 2.中國信託商業銀行股份有限公司110年5月12日中信銀字第110224839123014號函所附銀行帳號000000000000號帳戶（戶名：楊振）之客戶基本資料及存款交易明細（見111偵23387卷第161至163、203頁） 3.中國信託商業銀行股份有限公司110年5月27日中信銀字第110224839138679號函所附銀行帳號000000000000號帳戶（戶名：吳祥溢）之客戶基本資料及存款交易明細（見111偵23387卷第261至263、276頁） 楊振販賣第二級毒品，處有期徒刑貳年陸月。 8 吳祥溢  110年1月11日22時11分許 大麻：3.5公克 4,900元 1.證人吳祥溢於警詢及偵查中之證述（見111偵23387卷第331至338、347至353頁） 2.中國信託商業銀行股份有限公司110年5月12日中信銀字第110224839123014號函所附銀行帳號000000000000號帳戶（戶名：楊振）之客戶基本資料及存款交易明細（見111偵23387卷第161至163、222頁） 3.中國信託商業銀行股份有限公司110年5月27日中信銀字第110224839138679號函所附銀行帳號000000000000號帳戶（戶名：吳祥溢）之客戶基本資料及存款交易明細（見111偵23387卷第261至263、285頁） 楊振販賣第二級毒品，處有期徒刑貳年陸月。 9 吳祥溢  110年1月28日23時40分許 大麻：3公克 5,100元 1.證人吳祥溢於警詢及偵查中之證述（見111偵23387卷第331至338、347至353頁） 2.中國信託商業銀行股份有限公司110年5月12日中信銀字第110224839123014號函所附銀行帳號000000000000號帳戶（戶名：楊振）之客戶基本資料及存款交易明細（見111偵23387卷第161至163、223頁） 3.中國信託商業銀行股份有限公司110年5月27日中信銀字第110224839138679號函所附銀行帳號000000000000號帳戶（戶名：吳祥溢）之客戶基本資料及存款交易明細（見111偵23387卷第261至263、285頁） 楊振販賣第二級毒品，處有期徒刑貳年陸月。 10 吳祥溢  110年2月10日18時02分許 大麻：3公克 4,800元 1.證人吳祥溢於警詢及偵查中之證述（見111偵23387卷第331至338、347至353頁） 2.中國信託商業銀行股份有限公司110年5月12日中信銀字第110224839123014號函所附銀行帳號000000000000號帳戶（戶名：楊振）之客戶基本資料及存款交易明細（見111偵23387卷第161至163、206頁） 3.中國信託商業銀行股份有限公司110年5月27日中信銀字第110224839138679號函所附銀行帳號000000000000號帳戶（戶名：吳祥溢）之客戶基本資料及存款交易明細（見111偵23387卷第261至263、277頁） 楊振販賣第二級毒品，處有期徒刑貳年陸月。 11 吳祥溢  110年2月23日20時21分許 大麻：4公克 6,400元 1.證人吳祥溢於警詢及偵查中之證述（見111偵23387卷第331至338、347至353頁） 2.中國信託商業銀行股份有限公司110年5月12日中信銀字第110224839123014號函所附銀行帳號000000000000號帳戶（戶名：楊振）之客戶基本資料及存款交易明細（見111偵23387卷第161至163、207頁） 3.中國信託商業銀行股份有限公司110年5月27日中信銀字第110224839138679號函所附銀行帳號000000000000號帳戶（戶名：吳祥溢）之客戶基本資料及存款交易明細（見111偵23387卷第261至263、278頁） 楊振販賣第二級毒品，處有期徒刑貳年陸月。 12 吳祥溢  110年3月13日01時06分許 大麻：3公克 4,800元 1.證人吳祥溢於警詢及偵查中之證述（見111偵23387卷第331至338、347至353頁） 2.中國信託商業銀行股份有限公司110年5月12日中信銀字第110224839123014號函所附銀行帳號000000000000號帳戶（戶名：楊振）之客戶基本資料及存款交易明細（見111偵23387卷第161至163、223頁） 3.中國信託商業銀行股份有限公司110年5月27日中信銀字第110224839138679號函所附銀行帳號000000000000號帳戶（戶名：吳祥溢）之客戶基本資料及存款交易明細（見111偵23387卷第261至263、286頁） 楊振販賣第二級毒品，處有期徒刑貳年陸月。 13 吳祥溢  110年3月20日20時34分許及110年3月22日00時54分許 大麻：3公克 5,100元 1.證人吳祥溢於警詢及偵查中之證述（見111偵23387卷第331至338、347至353頁） 2.中國信託商業銀行股份有限公司110年5月12日中信銀字第110224839123014號函所附銀行帳號000000000000號帳戶（戶名：楊振）之客戶基本資料及存款交易明細（見111偵23387卷第161至163、208頁） 3.中國信託商業銀行股份有限公司110年5月27日中信銀字第110224839138679號函所附銀行帳號000000000000號帳戶（戶名：吳祥溢）之客戶基本資料及存款交易明細（見111偵23387卷第261至263、279至280頁） 楊振販賣第二級毒品，處有期徒刑貳年陸月。 14 吳祥溢  110年4月19日00時26分許 大麻：2公克 3,600元 1.證人吳祥溢於警詢及偵查中之證述（見111偵23387卷第331至338、347至353頁） 2.中國信託商業銀行股份有限公司110年5月12日中信銀字第110224839123014號函所附銀行帳號000000000000號帳戶（戶名：楊振）之客戶基本資料及存款交易明細（見111偵23387卷第161至163、210頁） 3.中國信託商業銀行股份有限公司110年5月27日中信銀字第110224839138679號函所附銀行帳號000000000000號帳戶（戶名：吳祥溢）之客戶基本資料及存款交易明細（見111偵23387卷第261至263、281頁） 楊振販賣第二級毒品，處有期徒刑貳年陸月。 15 吳祥溢 楊振透過「Wickr Me」通訊軟體以暱稱「gg3be0」與吳祥溢（帳號：elbowow）聯絡，雙方相約於110年5月5日21時19分，於楊振住居所（臺北市○○區○○路000○0號）碰面完成毒品交易。 （起訴書附表誤繕為110年5月4日21時19分） 110年5月5日14時28分許 大麻：3公克 5,400元 1.證人吳祥溢於警詢及偵查中之證述（見111偵23387卷第331至338、347至353頁） 2.被告楊振與證人吳祥溢通訊軟體對話紀錄翻拍照片（見111偵23387卷第125至137頁） 3.中國信託商業銀行股份有限公司110年5月12日中信銀字第110224839123014號函所附銀行帳號000000000000號帳戶（戶名：楊振）之客戶基本資料及存款交易明細（見111偵23387卷第161至163、212頁） 4.中國信託商業銀行股份有限公司110年5月27日中信銀字第110224839138679號函所附銀行帳號000000000000號帳戶（戶名：吳祥溢）之客戶基本資料及存款交易明細（見111偵23387卷第261至263、282頁） 楊振販賣第二級毒品，處有期徒刑貳年陸月。 16 江品緒 楊振以臉書Messenger名稱為「楊振振」向江品緒（名稱為「江品緒」）聯絡談妥大麻毒品交易之數量及金額，江品緒則先於右列時間匯款至楊振指定中國信託商業銀行金融帳戶內，復於匯款後2日內，於楊振住居所（臺北市○○區○○路000○0號）碰面完成毒品交易。 110年3月6日23時01分許 大麻：1公克 1,700元 1.證人江品緒於警詢及偵查中之證述（見111偵23387卷第53至59、403至408頁） 2.中國信託商業銀行股份有限公司110年5月12日中信銀字第110224839123014號函所附銀行帳號000000000000號帳戶（戶名：楊振）之客戶基本資料及存款交易明細（見111偵23387卷第161至163、207頁） 3.台新國際商業銀行110年7月16日台新作文字第11017742號函所附銀行帳號00000000000000號帳戶（戶名：江品緒）之客戶基本資料及交易明細表（見111偵23387卷第293至294頁） 楊振販賣第二級毒品，處有期徒刑貳年陸月。 17 江品緒  110年4月6日23時32分許 大麻：4公克 6,000元 1.證人江品緒於警詢及偵查中之證述（見111偵23387卷第53至59、403至408頁） 2.中國信託商業銀行股份有限公司110年5月12日中信銀字第110224839123014號函所附銀行帳號000000000000號帳戶（戶名：楊振）之客戶基本資料及存款交易明細（見111偵23387卷第161至163、224頁） 3.台新國際商業銀行110年7月16日台新作文字第11017742號函所附銀行帳號00000000000000號帳戶（戶名：江品緒）之客戶基本資料及交易明細表（見111偵23387卷第293、296頁） 楊振販賣第二級毒品，處有期徒刑貳年陸月。 18 江品緒  110年4月22日12時17分許 大麻：3公克 4,500元 1.證人江品緒於警詢及偵查中之證述（見111偵23387卷第53至59、403至408頁） 2.中國信託商業銀行股份有限公司110年5月12日中信銀字第110224839123014號函所附銀行帳號000000000000號帳戶（戶名：楊振）之客戶基本資料及存款交易明細（見111偵23387卷第161至163、211頁） 3.台新國際商業銀行110年7月16日台新作文字第11017742號函所附銀行帳號00000000000000號帳戶（戶名：江品緒）之客戶基本資料及交易明細表（見111偵23387卷第293、297頁） 楊振販賣第二級毒品，處有期徒刑貳年陸月。 19 江品緒  110年4月26日19時38分許 大麻：2公克 4,000元 1.證人江品緒於警詢及偵查中之證述（見111偵23387卷第53至59、403至408頁） 2.中國信託商業銀行股份有限公司110年5月12日中信銀字第110224839123014號函所附銀行帳號000000000000號帳戶（戶名：楊振）之客戶基本資料及存款交易明細（見111偵23387卷第161至163、211頁） 3.台新國際商業銀行110年7月16日台新作文字第11017742號函所附銀行帳號00000000000000號帳戶（戶名：江品緒）之客戶基本資料及交易明細表（見111偵23387卷第293、297頁） 楊振販賣第二級毒品，處有期徒刑貳年陸月。 20 江品緒  110年5月5日23時12分許 大麻：2公克 3,500元 1.證人江品緒於警詢及偵查中之證述（見111偵23387卷第53至59、403至408頁） 2.中國信託商業銀行股份有限公司110年5月12日中信銀字第110224839123014號函所附銀行帳號000000000000號帳戶（戶名：楊振）之客戶基本資料及存款交易明細（見111偵23387卷第161至163、225頁） 楊振販賣第二級毒品，處有期徒刑貳年陸月。 21 汪英雄 楊振以臉書Messenger向汪英雄聯絡談妥大麻毒品交易之數量及金額，雙方約定於談妥後2日內，於楊振住居所（臺北市○○區○○路000○0號）碰面，以現金完成毒品交易。 110年3月至5月間某時 大麻：1公克 1,500元 證人汪英雄於警詢及偵查中之證述（見111偵23387卷第361至367、371至375頁） 楊振販賣第二級毒品，處有期徒刑貳年陸月。 22 汪英雄  110年3月至5月間某時 大麻：1公克 1,500元  楊振販賣第二級毒品，處有期徒刑貳年陸月。 

附錄本案論罪科刑法條
毒品危害防制條例第4條
製造、運輸、販賣第一級毒品者，處死刑或無期徒刑；處無期徒
刑者，得併科新臺幣3千萬元以下罰金。
製造、運輸、販賣第二級毒品者，處無期徒刑或10年以上有期徒
刑，得併科新臺幣1千5百萬元以下罰金。
製造、運輸、販賣第三級毒品者，處7年以上有期徒刑，得併科
新臺幣1千萬元以下罰金。
製造、運輸、販賣第四級毒品者，處5年以上12年以下有期徒刑
，得併科新臺幣5百萬元以下罰金。
製造、運輸、販賣專供製造或施用毒品之器具者，處1年以上7年
以下有期徒刑，得併科新臺幣1百50萬元以下罰金。
前五項之未遂犯罰之。